【裁判字號】    97,訴,492
【裁判日期】    970307
【裁判案由】    違反毒品危害防制條例
【裁判全文】
臺灣彰化地方法院刑事判決               97年度訴字第492號
公  訴  人  臺灣彰化地方法院檢察署檢察官
被      告  甲○○
上列被告因違反毒品危害防制條例案件，經檢察官提起公訴（96
年度毒偵字第5729號、96年度毒偵緝字第155號），本院依簡式
審判程序判決如下：
    主  文
甲○○施用第一級毒品，累犯，處有期徒刑捌月；又施用第二級
毒品，處有期徒刑伍月。應執行有期徒刑壹年。
    事   實
一、甲○○前於民國81年間，因肅清煙毒條例、麻醉藥品管理條
    例案件，經臺灣高等法院臺中分院以82年度上訴字第1358號
    刑事判決各判處有期徒刑1年10月、6月，應執行有期徒刑2
    年確定；又於82年間，因違反肅清煙毒條例、麻醉藥品管理
    條例案件，經臺灣臺北地方法院以82年度訴字第1672號刑事
    判決判處有期徒刑3年2月、5月，應執行有期徒刑3年6月確
    定，上開罪刑經合併執行，於84年10月27日假釋付保護管束
    ，惟於假釋期間因另案遭撤銷假釋，復因違反麻醉藥品管理
    條例案件經本院以86年度易字第2521號刑事判決判處有期徒
    刑6月確定，並與前揭假釋經撤銷後所餘殘刑有期徒刑3年5
    月7日接續執行，於91年7月15日縮刑期滿執行完畢。另其曾
    因違反毒品危害防制條例案件，經本院以94年度毒聲字第49
    7號裁定送勒戒處所施以觀察、勒戒後，認有繼續施用毒品
    之傾向，再經本院以94年度毒聲字第782號裁定令入戒治處
    所施以強制戒治，並於95年6月13日強制戒治執行完畢釋放
    出所，並由臺灣彰化地方法院檢察署檢察官以95年度戒毒偵
    字第187、188、189號為不起訴處分確定。詎仍不知悔改，
    於前揭強制戒治執行完畢釋放後5年內，復基於施用第一級
    毒品海洛因之犯意，於96年7月11日10時36分許為警採尿往
    前回溯72小時內某時，在彰化秀傳紀念醫院（以下簡稱秀傳
    醫院）廁所內，以針筒注射方式，施用第一級毒品海洛因1
    次；另基於施用第二級毒品甲基安非他命之犯意，於96年8
    月26日19時50分許為警採尿往前回溯4日內某時，在秀傳醫
    院廁所內，以將甲基安非他命置於鋁箔紙上以火加熱產生煙
    霧而吸食之方式，施用第二級毒品甲基安非他命1次。嗣因
    甲○○屬毒品列管人口，分別於：（一）96年7月11日10時
    36 分許，為警採集其尿液送驗，結果呈嗎啡陽性反應；（
    二）96年8月26日19時50分許，為警採集其尿液送驗，結果
    呈甲基安非他命陽性反應，而悉上情。
二、案經彰化縣警察局彰化分局報告臺灣彰化地方法院檢察署檢
    察官偵查起訴。
    理   由
一、本案被告甲○○所犯係死刑、無期徒刑、最輕本刑為3年以
    上有期徒刑以外之罪，其於準備程序就前揭被訴事實為有罪
    之陳述，經受命法官告知簡式審判程序之旨，並聽取其與公
    訴人之意見後，本院認無不得或不宜改依簡式審判程序進行
    之處，爰依刑事訴訟法第273條之1第1項、第284條之1，裁
    定本案由受命法官獨任進行簡式審判程序，合先敘明。
二、訊據被告甲○○對於上開事實坦承不諱，且被告於96年7月
    11日10時36分許為警採集之尿液，經送詮昕科技股份有限公
    司檢驗結果，呈嗎啡陽性反應，另被告於96年8月26日19時
    50分許為警採集之尿液，經送詮昕科技股份有限公司檢驗結
    果，呈甲基安非他命陽性反應，此有應受尿液採驗人尿液檢
    體採集送驗紀錄表2紙及詮昕科技股份有限公司出具之濫用
    藥物尿液檢驗報告2紙在卷可稽，足徵被告之任意性自白與
    事實相符，可以採信。又被告曾因施用毒品案件，經本院以
    94年度毒聲字第497號裁定送勒戒處所施以觀察、勒戒後，
    認有繼續施用毒品之傾向，再經本院以94年度毒聲字第782
    號裁定令入戒治處所施以強制戒治，並於95年6月13日強制
    戒治執行完畢釋放出所，並由臺灣彰化地方法院檢察署檢察
    官以95年度戒毒偵字第187、188、189號為不起訴處分確定
    等情，有臺灣高等法院被告前案紀錄表及臺灣彰化地方法院
    檢察署刑案資料查註紀錄表各1份在卷可參，本案事證明確
    ，被告於前揭強制戒治執行完畢釋放後，5年內再犯本件施
    用第一級毒品海洛因及第二級毒品甲基安非他命之犯行，洵
    堪認定，應予依法論科。
三、查海洛因、甲基安非他命分別係毒品危害防制條例第2條第2
    項第1款、第2款所稱之第一級、第二級毒品，依法均不得持
    有、施用。故核被告甲○○所為，係犯毒品危害防制條例第
    10條第1項之施用第一級毒品罪及同條第2項之施用第二級毒
    品罪。被告為施用毒品海洛因、甲基安非他命而持有之低度
    行為，各為其施用之高度行為所吸收，均不另論罪。被告所
    犯上開施用第一級毒品及施用第二級毒品2罪間，犯意各別
    ，行為互殊，應予分論併罰。被告有如事實欄所述前科及執
    行紀錄，有臺灣彰化地方法院檢察署刑案資料查註紀錄表、
    臺灣高等法院被告前案紀錄表各1份在卷可考，其於5年以內
    故意再犯本件有期徒刑以上之施用第一級毒品罪，為累犯，
    應依刑法第47條第1項之規定加重其刑。爰審酌被告曾因施
    用毒品經執行強制戒治，且有多次施用毒品之前科，猶未能
    深切體認毒品危害己身之鉅，及早謀求脫離毒害之道，反而
    伺機再犯，未見有何收斂、警惕之意，無視於毒品對於自身
    健康之戕害及國家對於杜絕毒品犯罪之禁令，自有使其接受
    相當時期監禁以敦化性情之必要，惟念及被告自稱其因病痛
    難耐之施用毒品動機，暨其犯後於本院行準備程序及審理時
    尚知坦承犯行之態度等一切情狀，分別量處如主文所示之刑
    ，並定其應執行之刑，以示懲儆。
據上論斷，應依刑事訴訟法第273條之1第1項、第299條第1項前
段，毒品危害防制條例第10條第1項、第2項，刑法第11條前段、
第47條第1項、第51條第5款，判決如主文。
本案經檢察官莊佳瑋到庭執行職務。
中    華    民    國    97    年    3     月    7     日
                  刑事第二庭          法  官   尚安雅
以上正本證明與原本無異。
如不服本判決，應於判決送達後10日內，向本院提出上訴書狀，
上訴書狀應「敘述具體上訴理由」，並按他造當事人之人數附繕
本。「切勿逕送上級法院」。
中    華    民    國    97    年    3     月    13    日
                                      書記官   陳佳宏
附錄本案論罪科刑法條全文：
毒品危害防制條例第10條
施用第一級毒品者，處 6 月以上 5 年以下有期徒刑。
施用第二級毒品者，處 3 年以下有期徒刑。


司法院資訊處製作；財團法人民間司法改革基金會備份。
